臺灣桃園地方法院刑事判決
111年度易字第71號
公  訴  人  臺灣桃園地方檢察署檢察官
被      告  劉家源


上列被告因竊盜等案件，經檢察官提起公訴（109年度偵字第333
85號、110年度偵字第2142號、110年度偵字第2944號、110年度
偵字第3190號），本院判決如下：
    主  文
劉家源犯如附表「主文欄」所示之罪，各處如附表「主文欄」所
示之刑及沒收。附表編號1至4、6至9部分應執行有期徒刑壹年肆
月，如易科罰金，以新臺幣壹仟元折算壹日；附表編號10、11部
分應執行拘役肆拾日，如易科罰金，以新臺幣壹仟元折算壹日。
扣案之娃娃機專用鑰匙貳串沒收。
    事  實
一、劉家源意圖為自己不法之所有，基於竊盜、攜帶兇器竊盜之
    犯意，分別於附表編號1至9所示之時間，在附表編號1至9所
    示之地點，以附表編號1至9所示之方式，竊取附表編號1至9
    所示之物品得手。
二、劉家源基於毀損之犯意，分別於附表編號10至11所示之時間
    ，在附表編號10至11所示之地點，以附表編號10至11所示之
    方式，破壞蘇秋卿所有之車牌號碼000-0000號自用小客車，
    分別致該車如附表編號10至11犯案方式所示之毀損情形，均
    足生損害於蘇秋卿。
三、案經林玉錩、劉子奇、易鼎倫、胡壽軒、張猷叡、盧慶鐘、
    賴慶蔚、蘇秋卿訴由桃園市政府警察局中壢分局、吳芸漀訴
    由桃園市政府警察局平鎮分局、王國治訴由桃園市政府警察
    局八德分局報告臺灣桃園地方檢察署檢察官偵查起訴。
    理  由
壹、程序事項
    按除法律另有規定外，實施刑事訴訟程序之公務員因違背法
    定程序取得之證據，其有無證據能力之認定，應審酌人權保
    障及公共利益之均衡維護；又被告以外之人於審判外之陳述
    ，雖不符合同法第159條之1至第159條之4之規定，但經當事
    人於審判程序同意作為證據，法院審酌該言詞陳述或書面陳
    述作成時之情況，認為適當者，亦得為證據；當事人、代理
    人或辯護人於法院調查證據時，知有第159條第1項不得為證
    據之情形，而未於言詞辯論終結前聲明異議者，視為有前項
    之同意，刑事訴訟法第158條之4、第159條之5分別定有明文
    。本判決下列所引用之各項供述證據，公訴人、被告劉家源
    均未於本院言詞辯論終結前聲明異議，本院審酌此等證據資
    料取得及製作時之情況，尚無違法不當及證明力明顯過低之
    瑕疵，以之作為證據應屬適當；另本判決後述所引用之各項
    非供述證據，無證據證明係實施刑事訴訟程序之公務員以不
    法方式所取得，且亦無證據證明係非真實，復均與本件待證
    事實具有關聯性，是依刑事訴訟法第158條之4之反面解釋，
    當有證據能力；又前開供述與非供述證據復經本院於審理期
    日中合法調查，自均得為本案證據使用。
貳、實體部分
一、認定犯罪事實所憑之證據與理由： 
    訊據被告矢口否認上開犯行，辯稱：伊都沒有去偷，也沒有
    毀損云云。然查：
㈠、被告所犯如附表編號1至9所示部分：
　⒈附表編號1至9所示之被害人分別於附表編號1至9所示之時間
    、地點遭人以附表編號1至9所示之方式竊取附表編號1至9所
    示之物品等節，業據附表編號1至9所示被害人於警詢指述明
    確，並有附表編號1至9相關證據欄所示之證據可佐，是被告
    此部分犯行足堪認定。
　⒉另補充附表編號1至4部分：
　　被告於附表編號1至4所示之時間、地點行竊時所穿著之服裝
    與帽子之特徵，與員警於民國109年10月9日持本院核發之10
    9年度聲搜字第1199號搜索票至被告租屋處所扣得之上衣、
    帽子相符，此有監視器翻拍照片、桃園市政府警察局中壢分
    局搜索扣押筆錄、扣押物品目錄表、扣押物品照片及本院勘
    驗筆錄等在卷可稽（見偵字第2944號卷第71至85頁、偵字第
    33385號卷一第67至85、283至301頁、卷二第3至21頁)，被
    告雖於警詢辯稱：這些衣物是伊在娃娃機夾到的云云（見偵
    字第2944號卷第19頁)，然參上開監視器翻拍照片中行竊之
    人其身形、體態均與被告相仿，又員警執行搜索時，亦在被
    告持用之車牌號碼000-000號普通重型機車內扣得被告所有
    之娃娃機專用鑰匙2串，被告雖於本院審理時辯稱：鑰匙是
    伊之前做娃娃機使用的，娃娃機台已經收掉了云云（見本院
    易字卷第54頁），其所辯均與常理不符，又未能具體敘明究
    係於何時地經營娃娃機台或取得上開衣物，是均不足採信。
　⒊附表編號5、6部分：
　⑴被告於109年9月1日凌晨1時59分許，自其當時位於桃園市○○
    區○○路0段000號租屋處，搭乘車牌號碼000-0000號營業小客
    車至桃園市中壢區成功路94巷口下車，換裝後於附表編號5
    所示時間，徒步至附表編號5所示之地點以附表編號5所示之
    方式行竊，再徒步至附表編號6所示之地點，以附表編號6所
    示之方式行竊，得手後徒步返回桃園市○○區○○○街○○○○○○○○○
    號碼000-0000號營業小客車至同市區光華三街口換裝，被告
    再與其女友以LINE訊息聯絡後，徒步至同市區○○○街000號便
    利商店搭乘何如娟駕駛之車牌號碼000-0000號自用小客車返
    回上開租屋處等情，有證人即上開租屋處房東洪阿馚、上開
    營業小客車駕駛王銘藝、陳憲豪於警詢時之證述（見偵字第
    33385號卷一第209至213、237至239、257至259頁)、指認犯
    罪嫌疑人紀錄表、房屋租賃契約書、監視器翻拍照片、被告
    手機內與何如娟之LINE對話紀錄、（見偵字第33385號卷一
    第215至235、243至255、263至267頁、卷二第33至97頁)，
    且被告上開時間換裝、如前開監視器翻拍照片及附表編號5
    、6相關證據欄內本院勘驗監視器畫面內如勘驗內容所載所
    穿著服飾、帽子、鞋子之特徵，均與警方於被告上開租屋處
    所查扣之服飾、帽子、鞋子相符，有勘驗筆錄、桃園市政府
    警察局中壢分局扣押物品目錄表、扣押物品照片等在卷可稽
    （見偵字第33385號卷一第75至83、293至301頁、卷二第1至
    17頁)，是此部分事實亦堪認定。
　⑵至被告於警詢辯稱：監視器畫面內的人是綽號「阿古」的朋
    友，阿古從伊租屋處出門，伊不知道「阿古」叫什麼名字，
    也沒有聯絡方式，伊忘記「阿古」何時來到伊租屋處的，伊
    有把衣服借給「阿古」穿，有些帽子和上衣、褲子是伊撿到
    的云云（見偵字第33385號卷一第23至27頁)，然若僅係單純
    來訪之友人，豈需提供衣褲與「阿古」使用，如若係在被告
    租屋處居住數日之友人，被告有豈會不知其姓名和聯絡方式
    ？是被告所辯顯與常情不符，況被告亦無從提出「阿古」之
    真實姓名或聯絡資訊以供查證，則其所辯無足採信。
　⒋附表編號7部分：
　　被告於附表編號7所示時間、地點以附表編號7所示之行竊方
    式竊得附表編號7所示之物品後，徒步至桃園市平鎮區新富
    四街與新富街口，騎乘其父所有、被告持用之車牌號碼000-
    000號普通重型機車離去，該機車為被告之父劉瀚嶸借予被
    告使用等情，業據證人劉瀚嶸於警詢證述明確（見偵字第31
    90號卷第27至29頁)，並有車輛詳細資料報表、監視器錄影
    翻拍照片、本院勘驗筆錄等在卷可佐（見偵字第3190號卷第
    33至47頁、本院易字卷第43頁），雖被告於偵查中辯稱：伊
    有時候機車會借給朋友，借給很多人，伊想不起來借給誰云
    云（見偵字第3190號卷第65頁)，然參上開監視器翻拍照片
    中行竊之人其身形、體態亦與被告相仿，是被告所辯洵無足
    採。
　⒌附表編號8部分：
　　被告於109年10月2日23時16分許，騎乘其父所有、被告持用
    之車牌號碼000-000號普通重型機車至桃園市中壢區新華街
    內，換裝後徒步至附表編號8所示之地點，以附表編號8所示
    之方式行竊後，徒步返回同市區新華街內換回原本服裝，再
    騎乘上開機車往成章一街方向離去，嗣經警於109年10月9日
    持本院核發之109年度聲搜字第1199號搜索票至被告租屋處
    、上開機車搜索，在租屋處扣得附表編號8被害人遭竊之藍
    色香水1盒，上開機車內扣得娃娃機台之鑰匙、藍色長褲等
    物等情，業據證人即被害人賴慶蔚於警詢中之證述明確，並
    有監視器翻拍照片、桃園市政府警察局中壢分局搜索扣押筆
    錄、扣押物品目錄表、贓物認領保管單等在卷可證（見偵字
    第33385號卷一第67至83、161至187、283至301頁、卷二第1
    03至131頁)；再者，員警執行搜索時，在被告持用之車牌號
    碼000-000號普通重型機車內扣得被告所有之娃娃機專用鑰
    匙2串，經警持上開鑰匙至案發現場，均能持以開啟附表編
    號8所示之娃娃機台乙節，有員警現場操作之照片在卷可佐
    （見偵字第33385號卷一第169至185頁)，是此部分犯行，亦
    足認定。又被告雖辯稱：當天騎車的人是伊，伊只是在新華
    街內等朋友，去附表編號8地點行竊的人不是伊云云（見偵
    字第33385號卷一第33頁)，然參上開監視器之時間，被告騎
    乘機車至桃園市中壢區新華街內，約3分鐘後即更換外套、
    帽子、長褲從該街口徒步走至案發地點，行竊後再返回新華
    街，約3分鐘後該機車隨即自該處行駛離去，則不僅時序與
    地點無縫銜接，且該騎乘機車及徒步至案發地點之人，其身
    形、體態均相似，顯為同一人，實難採信被告上開所辯。
　⒍附表編號9：
　　被告雖於警詢時辯稱：監視器畫面中的人不是伊，伊有撿到
    塑膠垃圾袋中裝著與監視器畫面的衣服、褲子和拖鞋云云（
    見偵字第2142號卷第57頁)，然後於偵查中改稱：伊沒有去
    偷，但伊有騎機車到附表編號9所示之地點夾娃娃，夾不到
    伊就走了云云（見偵字第2142號卷第55至56頁)，則被告有
    無至附表編號9所示地點，其以前後陳述不一，無足採信，
    而被告於監視器翻拍照片中所穿著之上衣、長褲及帽子、拖
    鞋，亦與員警於上揭時間至被告租屋處搜索而扣得之服飾相
    符，且觀監視器畫面中行竊之人之身形、體態均與被告相符
    ，是被告犯行堪予認定。
㈡、被告所犯如附表編號10、11所示部分：
　⒈告訴人蘇秋卿所有之車牌號碼000-0000號自用小客車，於附
    表編號10、11所示之時間、地點，分別遭被告以附表編號10
    、11所示之方式破壞乙情，有附表編號10、11所示之相關證
    據在卷可證，是被告此部分犯行足堪認定。
　⒉被告雖辯稱：附表編號10不是伊做的，伊有與監視器畫面相
    同衣服是伊在娃娃機台夾到的，附表編號10所示之時間伊有
    騎乘機車停放到桃園市中壢區元生二街、元生三街，伊只是
    去旁邊的小北百貨購物，伊手機內有告訴人遭毀損車輛的照
    片，只是伊朋友叫伊去拍照的，伊沒有該朋友真實姓名或聯
    絡方式，伊沒有毀損云云（見偵字第33385號卷一第37至41
    頁)，然參被告身穿白色上衣印有SUPREME文字，至附表編號
    9所示之地點為附表編號9所示之行為，後於109年9月10日5
    時40分許搭乘車牌號碼000-00號營業小客車自桃園市中壢區
    成章一街、忠孝路口離去至長春路261巷口等情，有該證人
    即該營業小客車駕駛王松於警詢之證述（見偵字第33385號
    卷一第271至273頁)、監視器照片(見偵33385卷一第203至20
    7頁、卷二第133至147頁)、本院勘驗筆錄（見本院易字卷第
    44頁)等在卷可證，且員警於109年10月9日持本院核發之109
    年度聲搜字第1199號搜索票至被告租屋處，亦扣得上開印有
    SUPREME文字之白色上衣，有勘驗筆錄、桃園市政府警察局
    中壢分局扣押物品目錄表、扣押物品照片等在卷可稽（見偵
    字第33385號卷一第75至83、293至301頁、卷二第3至21頁)
    ；而被告於109年9月21日再度騎乘上開機車至桃園市中壢區
    元生二街、元生三街處，再徒步至附表編號10所示之地點，
    且員警於上開時地搜索扣得被告之門號0000000000號手機內
    ，有附表編號10之時間告訴人蘇秋卿所有之車牌號碼000-00
    00號自用小客車如附表編號10犯案方式欄遭毀損之照片等情
    ，亦有被告之手機內照片截圖、監視器錄影畫面截圖(見偵3
    3385卷二第29至31、149至169頁)、本院勘驗筆錄(見本院易
    字卷第44頁)等在卷可佐，且該騎乘機車、搭乘營業用小客
    車離去之人，其身形、體態均與被告相似，是被告所辯均不
    足採。
㈢、綜上所述，被告所辯均不足採，被告犯行事證明確，堪以認
    定，應依法論科。
二、論罪科刑：
㈠、核被告於附表編號1至4、6至9所為，均係犯刑法第320條第1
    項之竊盜罪；被告於附表編號5所為，係犯刑法第321條第1
    項第3款之攜帶兇器竊盜罪；被告於附表編號10、11所為，
    係犯刑法第354條之毀損他人物品罪。
㈡、爰以行為人責任為基礎，審酌被告不循正當途徑獲取所需，
    無視尊重他人財產價值，恣意竊取、毀損他人之財物，造成
    附表所示被害人之財產損害，實應受一定程度之刑事非難，
    以及其犯後否認犯行之犯後態度，並考量本案附表所示各次
    犯行所生危害輕重、尚未與告訴人或被害人和解或賠償之情
    形；兼衡被告犯罪之動機、目的、手段，於本院審理時自述
    高中畢業之教育程度、案發期間在工廠上班、離婚、家中有
    父親需其扶養等家庭經濟狀況（見本院易字號卷第56至57頁
    )等一切情狀，分別量處如附表主文欄所示之刑，並均諭知
    易科罰金之折算標準。暨衡以其所犯附表所示之罪罪質，均
    為財產犯罪，及犯罪動機、手段，犯案之時間等，分別就有
    期徒刑及拘役部分定其應執行之刑，並均諭知易科罰金折算
    標準。
三、沒收部分：
㈠、按犯罪所得，屬於犯罪行為人者，沒收之；前2項之沒收，於
    全部或一部不能沒收或不宜執行沒收時，追徵其價額；犯罪
    所得已實際合法發還被害人者，不予宣告沒收或追徵，為刑
    法第38條之1第1項前段、第3項、第4項所明定。查被告於附
    表編號1至9所載之竊得物品，除附表編號8之香水1盒業已發
    還告訴人賴慶蔚外，此有贓物認領保管單在卷可參（見偵字
    第33385號卷一第161頁)，其餘均屬其犯罪所得，均應依刑
    法第38條之1第1項前段、第3項規定諭知沒收，並於全部或
    一部不能沒收或不宜執行沒收時，追徵其價額。
㈡、按供犯罪所用、犯罪預備之物或犯罪所生之物，屬於犯罪行
    為人者，得沒收之，刑法第38條第2項前段定有明文。查扣
    案之娃娃機專用鑰匙2串為被告所有，且經警持以操作確能
    開啟附表編號5、6所示之娃娃機臺，堪認屬被告所有供其為
    附表編號5、6所示攜帶兇器竊盜、竊盜犯行所用之物，爰依
    刑法第38條第2項前段規定宣告沒收。
㈢、至其餘被告所有上衣、褲子、帽子、拖鞋等扣案物，雖為其
    用以犯附表所示之罪時穿著之物，然上開物品價值顯然低微
    ，其沒收欠缺刑法上之重要性，倘若另外開啟執行程序探知
    所在及其價額，其手段與目的關聯薄弱且不符比例，有違訴
    訟經濟，為免執行困難及過度耗費公益資源，依刑法第38條
    之2第2項，認無宣告沒收、追徵之必要；其餘扣案物，則無
    證據證明與本案有何關聯，爰不於本案宣告沒收，附此敘明
    。　
據上論斷，應依刑事訴訟法第299條第1項前段，判決如主文。
本案經檢察官陳師敏提起公訴，檢察官黃翎樵到庭執行職務。　
中　　華　　民　　國　　111 　年　　4 　　月　　19　　日
                  刑事第十六庭    法　官  鄧瑋琪
以上正本證明與原本無異。
如不服本判決應於收受判決後20日內向本院提出上訴書狀，並應
敘述具體理由。其未敘述上訴理由者，應於上訴期間屆滿後20日
內向本院補提理由書(均須按他造當事人之人數附繕本)「切勿逕
送上級法院」。 
　　　　　　　　　　　　　　    　書記官　陳崇容　　
中　　華　　民　　國　　111 　年　　4 　　月　　20　　日
附表
編號 告訴人 時間 地點 犯案方式 竊得物品 相關證據 主文欄 1 林玉錩 109年8月15日4時19分許 桃園市○○區○○路00號 持娃娃機臺鑰匙開啟機臺玻璃門後，徒手竊取右列財物 平板電腦1台、金證公仔4盒（價值共計新臺幣【下同】7,000元） 證人即告訴人林玉錩於警詢中之指述(見110偵2944卷第31至33頁)；刑案現場照2張(見110偵2944卷第71頁)；本院勘驗現場監視器錄影畫面【檔名：0000000_0419_新生86(澤)\LINE_MOVIE_0000000000000、0000000_0419_新生86(澤)\LINE_MOVIE_0000000000000、0000000_0419_新生86(澤)\LINE_MOVIE_0000000000000】（見本院易字卷第40至41頁)；犯案衣物扣案照片(見110偵2944卷第83頁、109偵33385卷一第283至285、297頁) 劉家源犯竊盜罪，處有期徒刑貳月，如易科罰金，以新臺幣壹千元折算壹日。未扣案之犯罪所得平板電腦1台、金證公仔4盒均沒收，於全部或一部不能沒收或不宜執行沒收時，追徵其價額。 2 劉子奇 109年8月15日4時26分許 桃園市○○區○○路000號 持娃娃機臺鑰匙開啟機臺玻璃門後，徒手竊取右列財物 公仔9盒 （價值共計9,000元） 證人即告訴人劉子奇於警詢中之指述(見110偵2944卷第37至41頁)；刑案現場照3張(見110偵2944卷第73至75頁)；犯案衣物扣案照片(見110偵2944卷第83頁、109偵33385卷一第283至285、297頁) 劉家源犯竊盜罪，處有期徒刑貳月，如易科罰金，以新臺幣壹千元折算壹日。未扣案之犯罪所得公仔9盒均沒收，於全部或一部不能沒收或不宜執行沒收時，追徵其價額。 3 易鼎倫 109年8月20日2時47分許 桃園市○○區○○路0000號 持娃娃機臺鑰匙開啟機臺玻璃門後，徒手竊取右列財物 公仔18盒 （價值共計8,000元） 證人即告訴人易鼎倫於警詢中之指述(見110偵2944卷第45至49頁)；刑案現場照片3張(見110偵2944卷第79至81頁)；本院勘驗現場監視器錄影畫面【檔案名稱：0000000竊盜-中和26(群)\LINE_MOVIE_0000000000000、0000000竊盜-中和26(群)\LINE_MOVIE_0000000000000、0000000竊盜-中和26(群)\LINE_MOVIE_0000000000000】（見本院易字卷第41頁)；犯案衣物扣案照片(見110偵2944卷第83頁、109偵33385卷一第283至285、297頁) 劉家源犯竊盜罪，處有期徒刑貳月，如易科罰金，以新臺幣壹千元折算壹日。未扣案之犯罪所得公仔18盒均沒收，於全部或一部不能沒收或不宜執行沒收時，追徵其價額。 4 胡壽軒 109年8月22日4時30分許 桃園市○○區○○街00號 持娃娃機臺鑰匙開啟機臺玻璃門後，徒手竊取右列財物 海賊王模型商品13盒 （價值共計6,500元） 證人即告訴人胡壽軒於警詢中之指述(見110偵2944卷第53至57頁)；竊盜案件現場照片4張(見110偵2944卷第75至79頁)；本院勘驗現場監視器錄影畫面【檔案名稱：0000000_0430_恩德52(淙)\照片影片\BFON5571、0000000_0430_恩德52(淙)\照片影片\DZFN8745、0000000_0430_恩德52(淙)\照片影片\OFBU4503】（見本院易字卷第41至42頁)；犯案衣物扣案照片(見110偵2944卷第83至85頁、109偵33385卷一第285、293、297、301頁、卷二第3至5頁) 劉家源犯竊盜罪，處有期徒刑貳月，如易科罰金，以新臺幣壹千元折算壹日。未扣案之犯罪所得海賊王模型商品13盒均沒收，於全部或一部不能沒收或不宜執行沒收時，追徵其價額。 5 張猷叡 109年9月1日2時35分許 桃園市○○區○○路00號 持娃娃機臺鑰匙開啟機臺玻璃門後，徒手竊取右列財物，復持客觀上足以作為兇器之剪刀剪斷娃娃機爪子後竊取右列財物 七龍珠公仔、金冠228藍芽耳機、台灣小調藍芽喇叭、娃娃機台內專用爪子各1個 （價值共計4,140元） 證人即告訴人張猷叡於警詢中之指述(見109偵33385卷一第89至91頁)；刑案現場照片10張(見109偵33385卷二第53至61頁)；本院勘驗現場監視器錄影畫面【檔案名稱：0000000福德路45號遭竊\0000-00-00-00-00-00、0000000福德路45號遭竊\0000-00-00-00-00-00、0000000福德路45號遭竊\0000-00-00-00-00-00】（見本院易字卷第42頁)；犯案衣物扣案照片(見110偵2944卷第83頁、109偵33385卷一第293頁、卷二第7、21頁) 劉家源犯攜帶兇器竊盜罪，處有期徒刑捌月。未扣案之犯罪所得七龍珠公仔、金冠228藍芽耳機、台灣小調藍芽喇叭、娃娃機台內專用爪子各1個均沒收，於全部或一部不能沒收或不宜執行沒收時，追徵其價額。 6 盧慶鐘 109年9月1日2時42分許 桃園市○○區○○路0段000號 持娃娃機臺鑰匙開啟機臺玻璃門後，徒手竊取右列財物 藍芽耳機8盒、藍芽喇叭2盒 （價值共計5,000元） 證人即告訴人盧慶鐘於警詢中之指述(見109偵33385卷一第101至103頁)；刑案現場照片16張(見109偵33385卷一第243至253頁；卷二第63至67頁)；本院勘驗現場監視器錄影畫面【檔案名稱：0000000娃娃機遭竊中華路一段\CZQO1579、0000000娃娃機遭竊中華路一段\HZPN6833】（見本院易字卷第42至43頁)；犯案衣物扣案照片(見110偵2944卷第83頁、109偵33385卷一第293頁、卷二第7、21頁) 劉家源犯竊盜罪，處有期徒刑貳月，如易科罰金，以新臺幣壹千元折算壹日。未扣案之犯罪所得藍芽耳機8盒、藍芽喇叭2盒均沒收，於全部或一部不能沒收或不宜執行沒收時，追徵其價額。 7 吳芸漀 109年9月16日8時52分許 桃園市○鎮區○○○街00號 騎乘懸掛車號000-000號普通重型機車至左列地點，持娃娃機臺鑰匙開啟機臺玻璃門後，徒手竊取右列財物 金證公仔8盒 （價值共計5,000元） 證人即告訴人吳芸漀於警詢中之指述(見110偵3190卷第19至21頁)；刑案現場照片6張(見110偵3190卷第33至37頁)；本院勘驗現場監視器錄影畫面【檔案名稱：LINE_MOVIE_0000000000000、LINE_MOVIE_0000000000000】（見本院易字卷第43頁)；犯案衣物扣案照片(109偵33385卷一第289、293頁、卷二第17、21頁) 劉家源犯竊盜罪，處有期徒刑貳月，如易科罰金，以新臺幣壹千元折算壹日。未扣案之犯罪所得金證公仔8盒平均沒收，於全部或一部不能沒收或不宜執行沒收時，追徵其價額。 8 賴慶蔚 109年10月2日23時45分許 桃園市○○區○○路00號 持娃娃機臺鑰匙開啟機臺玻璃門後，徒手竊取右列財物 公仔8盒、藍芽喇叭1盒、香水1盒 （價值共計6,100元） 證人即告訴人賴慶蔚於警詢中之指述(見109偵33385卷一第147至149頁及157至159頁)；刑案現場照片29張(見109偵33385卷一第163至185頁、卷二第111至115頁)；本院勘驗現場監視器錄影畫面【檔案名稱：0000000竊盜案\0000-00-00-00-00-00、0000000竊盜案\0000-00-00-00-00-00、0000000竊盜案\0000-00-00-00-00-00、0000000竊盜案\0000-00-00-00-00-00】（見本院易字卷第43至44頁)；犯案衣物扣案照片(見110偵2142卷第34至35頁、109偵33385卷一第167、293頁、卷二第19、21頁) 劉家源犯竊盜罪，處有期徒刑貳月，如易科罰金，以新臺幣壹千元折算壹日。未扣案之犯罪所得公仔8盒、藍芽喇叭1盒均沒收，於全部或一部不能沒收或不宜執行沒收時，追徵其價額。 9 王國治 109年10月4日0時13分許 桃園市○○區○○路000號 持娃娃機臺鑰匙開啟機臺玻璃門後，徒手竊取右列財物 金證公仔4盒、藍芽喇叭6盒、藍芽耳機5盒 （價值共8,400元） 證人即告訴人王國治於警詢中之指述(見110偵2142卷第19至21頁)；刑案現場照片6張(見110偵2142卷第31至33頁)；犯案衣物扣案照片(見110偵2142卷第34至35頁、109偵33385卷一第293頁、卷二第19、21頁) 劉家源犯竊盜罪，處有期徒刑貳月，如易科罰金，以新臺幣壹千元折算壹日。未扣案之犯罪所得金證公仔4盒、藍芽喇叭6盒、藍芽耳機5盒均沒收，於全部或一部不能沒收或不宜執行沒收時，追徵其價額。 10 蘇秋卿 109年9月10日5時34分許 桃園市○○區○○路000巷00弄00○0號前  持不詳工具破壞蘇秋卿所有之車牌號碼000-0000號自用小客車，致該車前、後擋風玻璃破裂。 無 證人即告訴人鄭學春、蘇秋卿於警詢、偵查中之指訴(見109偵33385卷一第123至127頁、135至136頁、卷二第223至225頁)；證人即告訴人蘇秋卿之女鄭貴丹於警詢、偵查中之證述(見109偵33385卷一第189至195頁、卷二第225至226頁)；刑案現場照片22張(見109偵33385卷一第203至207頁、卷二第133至147頁)；本院勘驗現場監視器錄影畫面【檔案名稱：忠孝路246巷29弄47-2號毀損\新增資料夾\0000000毀損\06.00.20犯案】（見本院易字卷第44頁)；車牌號碼000-0000號自用小客車毀損照片及維修估價單(見109偵33385卷二第233至235頁) 劉家源犯毀損他人物品罪，處拘役參拾日，如易科罰金，以新臺幣壹仟元折算壹日。 11  109年9月21日5時18分許  持不詳工具破壞上開自用小客車，致該車左後車窗、後擋風玻璃破裂。 無 證人即告訴人鄭學春、蘇秋卿於警詢、偵查中之指訴(見109偵33385卷一第123至127頁、135至136頁、卷二第223至225頁)；證人告訴人蘇秋卿之女鄭貴丹於警詢、偵查中之證述(見109偵33385卷一第189至195頁、卷二第225至226頁)；刑案現場照片19張(見109偵33385卷二第151至169頁)；本院勘驗現場監視器錄影畫面【檔案名稱：忠孝路246巷29弄47-2號毀損\新增資料夾\0000000毀損\0000000毀損案\0000\00.44.40犯案、忠孝路246巷29弄47-2號毀損\新增資料夾\0000000毀損\0000000毀損案\0000\00.55.41往車子】(見 本院易字卷第44頁)；牌號碼AGZ-1207號自用小客車毀損照片及維修估價單(見109偵33385卷二第233至235頁)；被告手機翻拍照片3張(見109偵33385卷二第29至31頁、99至101頁) 劉家源犯毀損他人物品罪，處拘役參拾日，如易科罰金，以新臺幣壹仟元折算壹日。